臺灣桃園地方法院刑事判決
111年度審交易字第411號
公  訴  人  臺灣桃園地方檢察署檢察官
被      告  謝文魁


上列被告因公共危險案件，經檢察官提起公訴（111年度偵字第2
4492號），被告於準備程序中就被訴事實為有罪之陳述，經告知
簡式審判程序之旨，並聽取公訴人、被告之意見後，由本院當庭
裁定改行簡式審判程序審理，並判決如下：
    主      文
謝文魁犯不能安全駕駛動力交通工具罪，累犯，處有期徒刑陸月
，併科罰金新臺幣拾伍萬元，有期徒刑如易科罰金，罰金如易服
勞役，均以新臺幣壹仟元折算壹日。
    事實及理由
一、本件犯罪事實及證據，除證據部分補充「被告謝文魁於本院
    準備程序及審理時之自白」外，餘均引用檢察官起訴書所載
    （詳如附件）。
二、論罪科刑：
  (一)核被告所為，係犯刑法第185條之3第1項第1款之吐氣所含
      酒精濃度達每公升零點二五毫克以上而駕駛動力交通工具
      罪。
  (二)被告曾有如附件起訴書事實部分所載之犯罪科刑執行情形
      ，有臺灣高等法院被告前案紀錄表1 份可按，其受徒刑之
      執行完畢後，5 年以內故意再犯本案有期徒刑以上之罪，
      為累犯，而參照司法院大法官釋字第775 號解釋意旨，為
      避免發生罪刑不相當之情形，法院就該個案依該解釋意旨
      ，裁量是否加重最低本刑。考量被告上開構成累犯之犯罪
      紀錄，與本案犯行之罪名、犯罪類型相同，且前已有酒後
      駕車經法院判刑之紀錄，足見被告對刑罰之反應力薄弱，
      認適用刑法第47條累犯加重之規定並無罪刑不相當之情事
      ，爰依刑法第47條第1 項規定，加重其刑。
  (三)爰審酌被告明知酒精成分對人之意識能力具有不良影響，
      超量飲酒後會導致對週遭事務之辨識及反應能力較平常狀
      況薄弱，竟仍不知自律己行，於飲酒後猶駕駛自用小客車
      為路邊停車，危及道路交通安全，且缺乏尊重其他用路人
      生命、財產安全之觀念，並為警測得其吐氣所含酒精濃度
      高達每公升1.21毫克，所為實不足取，惟念其犯後始終坦
      認犯行，態度尚可，兼衡被告其素行、智識程度、現職為
      包工程之生活狀況等一切情狀，量處如主文所示之刑，並
      就有期徒刑諭知易科罰金之折算標準，就罰金諭知易服勞
      役之折算標準。
據上論斷，應依刑事訴訟法第273 條之1 第1 項、第299 條第1
項前段、第310 條之2 、第454 條，判決如主文。
本案經檢察官吳亞芝到庭執行職務。
中    華    民    國   111    年     9    月     15   日
                        刑事審查庭  法  官  李佳穎
以上正本證明與原本無異。
如不服本判決應於收受判決後20日內向本院提出上訴書狀，並應
敘述具體理由。其未敘述上訴理由者，應於上訴期間屆滿後20日
內向本院補提理由書(均須按他造當事人之人數附繕本)「切勿逕
送上級法院」。
                                    書記官  蔡萱穎
中    華    民    國   111    年     9    月     15   日
附本件論罪科刑依據之法條：
中華民國刑法第185 條之3
駕駛動力交通工具而有下列情形之一者，處3 年以下有期徒刑，
得併科30萬元以下罰金：
一、吐氣所含酒精濃度達每公升零點二五毫克或血液中酒精濃度
    達百分之零點零五以上。
二、有前款以外之其他情事足認服用酒類或其他相類之物，致不
    能安全駕駛。
三、服用毒品、麻醉藥品或其他相類之物，致不能安全駕駛。
因而致人於死者，處3 年以上10年以下有期徒刑，得併科2 百萬
元以下罰金；致重傷者，處1 年以上7 年以下有期徒刑，得併科
1 百萬元以下罰金。
曾犯本條或陸海空軍刑法第54條之罪，經有罪判決確定或經緩起
訴處分確定，於十年內再犯第1 項之罪因而致人於死者，處無期
徒刑或5 年以上有期徒刑，得併科3百萬元以下罰金；致重傷者
，處3 年以上10年以下有期徒刑，得併科2 百萬元以下罰金。

附件：
臺灣桃園地方檢察署檢察官起訴書
                                    111年度偵字第24492號
　　被　　　告　謝文魁　男　36歲（民國00年0月00日生）
　　　　　　　　　　　　住○○市○○區○○○路000巷00弄0                          號2樓
　　　　　　　　　　　　國民身分證統一編號：Z000000000號
上列被告因公共危險案件，業經偵查終結，認應該提起公訴，茲
將犯罪事實及證據並所犯法條分敘如下：
　　　　犯罪事實
一、謝文魁前因公共危險案件，經臺灣新北地方法院以107年度
    審交簡字第391號判決判處有期徒刑6月確定，於民國108年1
    1月3日執行完畢。詎其仍不知悔改，明知飲酒吐氣所含酒精
    濃度達每公升0.25毫克以上，不得駕駛動力交通工具，於11
    1年4月23日晚間7時許起至同日晚間10時許止，在桃園市龜
    山區文化七路某友人住處飲用白蘭地，竟未待體內酒精成分
    消退，仍於同日晚間10時37分許，在桃園市○○區○○○路000巷
    00弄00號前，駕駛車牌號碼000-0000號自用小客車路邊停車
    。嗣於同日晚間10時40分許，果因不勝酒力，不慎碰撞停放
    在路邊之車輛，經警據報到場處理，並於同日晚間11時24分
    許，測得其吐氣所含酒精濃度達每公升1.21毫克。
二、案經桃園市政府警察局龜山分局報告偵辦。
　　　　證據並所犯法條
一、前開犯罪事實，業據被告謝文魁於警詢及偵查中坦承不諱，
    且有被告吐氣酒精濃度測試列印單、桃園市政府警察局舉發
    違反道路交通管理事件通知單、道路交通事故調查報告表㈠㈡
    、道路交通事故現場圖、監視器錄影光碟1片暨監視器畫面
    擷取照片、現場及車損照片等在卷可稽，是被告之犯嫌應堪
    認定。
二、核被告所為，係犯刑法第185條之3第1項第1款之吐氣所含酒
    精濃度達每公升0.25毫克以上而駕駛動力交通工具罪嫌。又
    查被告前有如犯罪事實欄所載之犯罪科刑及執行情形，有本
    署刑案資料查註紀錄表1份附卷可憑，其於徒刑執行完畢5年
    內，故意再犯本件有期徒刑以上之罪，為累犯，請參照司法
    院大法官解釋釋字第775號解釋意旨及刑法第47條第1項之規
    定，審酌依累犯之規定加重其刑。
三、依刑事訴訟法第251條第1項提起公訴。
　　此　致
臺灣桃園地方法院
中　　華　　民　　國　 111　　年　   6    月　  16　 日 
                              檢  察  官  陳  羿  如
本件證明與原本無異
中　　華　　民　　國　 111　　年　   6  　月    23   日
                              書  記  官  林  意  菁
所犯法條：
中華民國刑法第185條之3
駕駛動力交通工具而有下列情形之一者，處 3 年以下有期徒刑
，得併科 30 萬元以下罰金：
一、吐氣所含酒精濃度達每公升零點二五毫克或血液中酒精濃度
    達百分之零點零五以上。
二、有前款以外之其他情事足認服用酒類或其他相類之物，致不
    能安全駕駛。
三、服用毒品、麻醉藥品或其他相類之物，致不能安全駕駛。
因而致人於死者，處 3 年以上 10 年以下有期徒刑，得併科 2
百萬元以下罰金；致重傷者，處 1 年以上 7 年以下有期徒刑，
得併科 1 百萬元以下罰金。
曾犯本條或陸海空軍刑法第 54 條之罪，經有罪判決確定或經緩
起訴處分確定，於十年內再犯第 1 項之罪因而致人於死者，處
無期徒刑或 5 年以上有期徒刑，得併科 3 百萬元以下罰金；致
重傷者，處 3 年以上 10 年以下有期徒刑，得併科 2 百萬元以
下罰金。